【裁判字號】    98,交聲,796
【裁判日期】    980305
【裁判案由】    聲明異議
【裁判全文】
臺灣臺中地方法院交通事件裁定         98年度交聲字第796號
原處分機關  交通部公路總局臺中區監理所
異  議  人
即受處分人  黃良正
上列受處分人因違反道路交通管理處罰條例案件，對於交通部公
路總局臺中區監理所民國98年2月13日所為之裁決（中監違字第
裁60-ZBB628039號裁決書），聲明異議，本院裁定如下：
    主    文
異議駁回。
    理    由
一、原處分機關略以：受處分人即異議人（下稱異議人）黃良正
    於民國97年11月24日4時58分許，駕駛9309-JC號自用小客車
    ，在國道1號北向125.45公里處因「速限100公里，經雷達（
    射）測定行速為114公里，超速14公里」之違規，而為警依
    道路交通管理處罰條例第33條第1項第1款之規定開單舉發。
    該所遂於98年2月13日以中監違字第裁60-ZBB628039號裁決
    書對異議人裁處罰鍰新台幣（下同）3000元整，並依第63
    條第1項記違規點數1點，罰鍰限於98年3月15日前繳納，逾
    期則依法移送強制執行等語。
二、本件異議要旨則為：於國道1號北向125.5處，該路段是下坡
    盡頭，倘非駕駛人非常嚴謹，直盯車速表開車而不看路況方
    可維持在速限內，況該測速地點隱藏在下坡轉彎隔音牆末端
    ，駕駛根本看不到，在現場無充分標誌狀況下，此種行政處
    分屬無效；又行政機關測速照相告示牌雖已依規定於300公
    尺前明顯標示，惟設置地點如於夜間行車視線已大幅下降該
    路段亦長處於多霧，雖已依法設置，但處於相同地點、相同
    時間（凌晨4點）與環境（多霧）下，在客觀上應當屬無法
    注意或者能注意的程度降低許多，爰依法聲明異議，請求撤
    銷原處分云云。
三、按汽車行駛於高速公路、快速公路或設站管制之道路，不遵
    使用限制、禁止、行車管制及管理事項之管制規則，而有行
    車速度超過規定之最高速限者，處汽車駕駛人新臺幣3000元
    以上6000元以下罰鍰，為道路交通管理處罰條例第33條第1
    項第1款所明定；又汽車駕駛人有上述條例第33條第1項情形
    之一者，記違規點數1點，該條例第63條第1項第1款亦規定
    甚明。
四、經查：本件異議人甲○○於上開時、地，駕駛車號9309-JC
    號自用小客車，因「速限100公里，經雷達（射）測定行速
    為114公里，超速14公里」之違規，而為警依法舉發等情節
    ，有原舉發機關舉發違反道路交通管理事件通知單及測速照
    相之照片等影本各1件在卷可憑，且為異議人所不爭執，而
    足認屬實。又本案之測速照相告示，亦依法於系爭測速照相
    儀前300公尺即國道1號高速公路北向126公里處設置，有現
    場照片2張附卷足明。再者，本件所設置之固定式雷達測速
    照相儀（器號：1698）亦業經主管機關檢驗合格乙節，則有
    「經濟部標準檢驗局雷達測速儀檢定合格證書」影本1紙附
    卷可稽，異議人亦不爭執。從而，原處分機關依道路交通管
    理處罰條例第33條第1項第1款、第63條第1項第1款所為之裁
    決，並無違誤不當。異議人空言泛稱本件行政處分違背行政
    程序法第1條之立法目的，而屬無效之行政處分云云，殊非
    可取。是本件異議顯無理由，應予駁回。
五、據上論斷，應依道路交通管理處罰條例第87條第2項，道路
    交通案件處理辦法第19條，裁定如主文。
中    華    民    國    98    年    3     月    5     日
                        交通法庭法  官  莊深淵
上正本證明與原本無異。
如不服本裁定，應於送達後5日內向本院提出抗告狀。（應附繕
本）
                                書記官  吳彩華
中    華    民    國    98    年    3     月    5     日


司法院資訊處製作；財團法人民間司法改革基金會備份。
